【裁判字號】    89,易,1470
【裁判日期】    891130
【裁判案由】    竊盜
【裁判全文】
臺灣彰化地方法院刑事判決                        八十九年度易字第一四七號
    公  訴  人  臺灣彰化地方法院檢察署檢察官
    被      告  甲○○
右列被告因竊盜案件，經檢察官提起公訴（八十九年度偵字第六七二０號），本院判
決如左：
    主      文
甲○○無罪。
    理      由
一、本件公訴意旨略以：被告甲○○於民國八十九年九月六日，到彰化縣彰化市○○
    街一０一號乙○○所經營之禾都鐘錶店看表時，請乙○○拿一只綺華麗牌鑲鑽面
    之女用手錶供其試戴觀看。詎其試戴後竟意圖為自己不法之所有，趁乙○○招呼
    其他客人不注意之時，將手錶帶至店內廁所裡藏匿。適為乙○○發現有異，並質
    問手錶下落，被告甲○○卻堅不吐實，直至報警處理後始查獲等語，因認被告涉
    有刑法三百二十條第一項之竊盜罪嫌。
二、按犯罪事實應依證據認定之，無證據不得推定其犯罪事實；又不能證明被告犯罪
    者，應諭知無罪之判決，刑事訴訟法第一百五十四條、第三百零一條第一項前段
    分別定有明文。次按，事實之認定，應憑證據，如未能發現相當證據，或證據不
    足以證明，自不能以推測或擬制之方法以為裁判基礎；又認定不利於被告之事實
    ，須依積極證據，苟積極證據不足為不利於被告事實之認定時，即應為有利於被
    告之認定，更不必有何有利之證據。又告訴人之告訴，係以使被告受刑事訴追為
    目的，是其陳述是否與事實相符，仍應調查其他證據以資審認（最高法院三十年
    上字第八一六號、四十年臺上字第八六號、五十二年台上字第一三００號判例參
    照）。
三、公訴人認被告甲○○涉有竊盜罪嫌，無非係以告訴人乙○○之指訴及贓物認領保
    管收據為其依據。訊據被告甲○○則堅決否認有何竊盜之犯行，辯稱：當天我因
    肚子不舒服，所以便把試戴之手錶戴入廁所，因當時我還沒有決定要把該錶買下
    來，我怕把手錶弄壞，便將該手錶放在廁所內高約一百五十公分高之置物架上，
    後來我出廁所後，乙○○向我追問手錶之下落，我因乙○○一直逼問頭很痛，一
    時忘了將手錶放在何處，便說要讓其搜身，後來我才想起來手錶係放在置物架之
    沐浴乳旁邊，我並沒有竊取該手錶之意思，否則我應將手錶藏在身上，而不是放
    在店內之置物架等語。
四、按刑法上之竊盜罪，須意圖為自己或第三人不法之所有，而取他人所有物，為其
    成立要件。經查，告訴人乙○○指稱：當天被告說要錶帶，便拿出她自己的手錶
    給我看，我一看便向她說店內無此種錶帶，然後就在店內櫥窗看錶，一會兒她便
    向另一店員說要看乙只綺華麗手錶，她就將該錶戴在手上，恰巧又有一名客人進
    來，我就沒有注意被告，她就自行跑到廁所內，我發現時便走向廁所問她要做什
    麼，她就把門關上，說要廁所，完廁出來，我問她剛才在店內拿取所戴的錶怎麼
    不見了，被告就一問三不知，辯稱不知道手錶去哪裡，我就報警處理，後來在廁
    所內置物架上所擺沐浴乳後面找到該失竊之手錶等語。是以該手錶雖係由被告試
    戴後，進入廁所如廁後將該錶置於店內廁所之置物架上，惟被告若真有竊盜之意
    圖，應係將該手錶置於自己實力得支配之身上或所攜帶之袋子內，或趁告訴人招
    呼其他客人之際趕快戴手錶走出該店，而不需將該手錶置於非自己實力得以支配
    之店內廁所之置物架上，且一般人如廁後洗手時因怕手錶被水沾濕，亦常有將錶
    脫下，放在置物架或不會被水沾濕處之習慣，再被告本身亦有癲併認知功能障
    礙之疾病，患者會有記憶力不佳、易怒、衝動控制不佳之情形，此有彰化基督教
    醫院診斷書一份在卷可稽，依上開情事以觀，足認被告所辯尚堪採信，此外復查
    無其他積極之證據足認被告有何竊盜之犯行，本件既不能證明被告犯竊盜罪，自
    應諭知被告無罪。
據上論斷，應依刑事訴訟法第三百零一條第一項，判決如主文。
本案經檢察官張崇哲到庭執行職務。
中      華      民      國    八十九    年     十一     月     三十     日
                                    臺灣彰化地方法院刑事第二庭
                                        法      官  石  馨  文
右正本證明與原本無異。
如不服本判決，應於判決送達後十日內向本院提出上訴狀（須附繕本）。
告訴人或被害人對於判決如有不服具備理由請求檢察官上訴者，其上訴期間之計算係
以檢察官收受判決正本之日期為準。
                                        法院書記官  王  振  州
中      華      民      國    八十九    年     十二     月      五      日


司法院資訊處製作；財團法人民間司法改革基金會備份。
